【裁判字號】    88,上易,121
【裁判日期】    890118
【裁判案由】    給付貨款
【裁判全文】
臺灣高等法院民事判決      八十八年度上易字第一二一號
      上  訴  人  金協昌股份有限公司
      法定代理人  羅宏正
      被  上訴人  臺灣雅各有限公司
      法定代理人  楊麗仙
      訴訟代理人  林永頌律師
                  辜郁雯律師
右當事人間請求給付貨款事件，上訴人對於中華民國八十七年十二月三十日臺灣臺北
地方法院八十七年度訴字第五九號第一審判決提起上訴，本院判決如左：
      主      文
上訴駁回。
第二審訴訟費用由上訴人負擔。
      事      實
甲、上訴人方面：
一、聲明：求為判決：（一）原判決廢棄。（二）被上訴人在第一審之訴及假執行之
    聲請均駁回。
二、陳述：除與原判決記載相同者，予以引用外，並補稱：
（一）原判決漏未記載上訴人在原審之陳述，顯有違法，縱經嗣後裁定更正，仍屬違
      法，應予廢棄。
（二）被上訴人所生產之膠帶有瑕疵，現無廠商敢買其產品。
三、證據：除援用原審立證方法外，並補提出廠商名單為證，乃聲請訊問證人陳文榕
    、楊麗仙。
乙、被上訴人方面：
一、聲明：求為判決：上訴駁回。
二、陳述：除與原判決記載相同部分，予以引用外，並補稱：
    證人陳文榕、林立所為之證詞，均不能證明上訴人所抗辯之滲錫現象係被上訴人
    所交付之膠帶所致。
三、證據：除援用原審立證之方法，並補提出ＣＮＳ8638中國國家標準、經濟部商品
    檢驗局委託試驗報告、對帳單、銷貨清單及營業申報書為證。
      理      由
一、本件上訴人以原判決漏未記載伊在原審之陳述，顯有違法，縱嗣另為裁定更正，
    仍不能補正云云，請求廢棄原判決。惟按判決如有誤寫、誤算或其他類此之顯然
    錯誤者，法院得隨時或依聲請以裁定更正之；其正本與原本不符者亦同，民事訴
    訟法第二百三十二條第一項定有明文。經查本件原判決正本漏未記載上訴人於原
    審之陳述，而與原本不符，業經原審依前揭規定，予以更正（見原審卷第二四四
    －三頁至第二四四－六頁），即無不合，上訴人所為此部分之抗辯，殊不足取，
    合先敘明。
二、被上訴人起訴主張：兩造間於民國（下同）八十六年三月一日訂有膠帶買賣合約
    書，伊業已依合約書之約定，交付上訴人噴錫用膠帶，總價金為新台幣（下同）
    八十六萬三千六百三十一元，嗣上訴人雖以膠帶有瑕疵而退回三十萬九千二百五
    十三元價格之膠帶，惟就其餘受領之膠帶，則迄未依約給付價金等情，求為命上
    訴人給付五十五萬四千三百七十八元及自八十六年九月二十六日起至清償日止，
    按年息百分之五計付利息之判決。
    上訴人則以：被上訴人所交付之膠帶有滲錫之瑕疵，致伊遭受損害，伊除退貨三
    十萬九千二百五十三元外，就其餘未退貨之膠帶，自得請求減少價金及賠償損害
    金計三十三萬三千七百五十九元，並以之與伊所欠被上訴人之貨款相抵銷云云，
    資為抗辯。
三、經查被上訴人主張兩造間訂有膠帶買賣合約書，約定伊應依上訴人之訂購，交付
    噴錫用膠帶，伊業已依上訴人之訂購交付上訴人噴錫用膠帶，總價金為八十六萬
    三千六百三十一元之事實，業據其提出噴錫用之膠帶買賣合約書（見原審卷所附
    臺灣板橋地方法院卷第十一頁至第十二頁）、對帳單及出貨單（見前揭卷第十三
    頁至第二０頁）為證，且為上訴人所不爭執，自堪信為真實。至被上訴人另主張
    前開價金除遭上訴人以有瑕疵退回價格三十萬九千二百五十三元之貨品外，其餘
    貨款五十五萬四千三百七十八元，上訴人迄未給付之事實，亦為上訴人所不爭執
    （見原審卷第二三０頁）。雖上訴人另以前詞置辯，但查造成滲錫之原因有：（
    一）ＰＣ板清潔度不夠，（二）泡錫太久，（三）壓膠機之瑕疵，（四）膠帶之
    瑕疵，業經被上訴人提出之白蓉生函（見前揭卷第四四頁）為證，而證人即提供
    上訴人壓膠機之廠商陳文榕亦於原審到場證述明確（見原審卷第一０八頁），嗣
    復於本院到場證述：「我與被上訴人一起去看是為何造成滲錫現象，現場試的結
    果，．．把（壓膠機）壓膠溫度調整、壓力調到最緊程度，再試有改善」（見本
    院卷第七五頁背面），即上訴人亦自承：「二台機器是二十四小時使用」（見本
    院卷第七八頁背面），足證上訴人在加工噴錫中所造成之滲錫現象，尚難確定全
    係由於被上訴人所交付之膠帶所致。再果如上訴人所云該滲錫現象全係由於被上
    訴人所交付之膠帶所致，依兩造間所訂立之買賣合約書第五條第二款之約定，上
    訴人亦應於被上訴人交付膠帶有瑕疵時，立即停用，並通知被上訴人，以確認係
    被上訴人之責任，始得要求被上訴人賠償損失（見原審卷所附臺灣板橋地方法院
    卷第十一頁），而上訴人不僅並未依約為該項責任確認之前置行為，且更繼續進
    貨，已與經驗法則有違。復經參酌證人林立所證述：「（滲錫問題）是在去新加
    坡之前就有反應給金協昌公司．．．」（見本院卷第八四頁背面）、「是我們要
    求換膠帶」，則果如上訴人所示系爭膠帶係造成滲錫之原因，何以上訴人於業主
    反應品質不好之情況下，仍甘願繼續使用被上訴人所提供之膠帶，直至業主要求
    換膠帶，始行更換，亦顯與常情有悖。此外上訴人復不能舉出其他積極證據證明
    系爭膠帶有滲錫之事實，則其所為此部分之抗辯，自不足取。
四、綜上所述，被上訴人本於買賣關係，請求上訴人給付貨款五十五萬四千三百七十
    八元及自八十六年九月二十六日（見原審卷所附臺灣板橋地方法院卷第三十八及
    三十九頁所附之催告函及收執）起至清償日止，按年息百分之五計算之利息，自
    屬有據，應予准許。從而，原審所為上訴人敗訴之判決，並無不合。上訴論旨猶
    執前詞指摘原判決不當，求予廢棄改判，為無理由。
五、至兩造其餘之攻擊或防禦方法，及未經援用之證據，經本院斟酌後，認為均不足
    以影響本判決之結果，自無一一詳予論駁之必要，併此敘明。
六、據上論結，本件上訴為無理由，依民事訴訟法第四百四十九條第一項、第七十八
    條，判決如主文。
中      華      民      國    八十九    年      一      月      十八    日
                                  臺灣高等法院民事第十三庭
                                      審判長法  官  林  鄉  誠
                                            法  官  陳  駿  璧
                                            法  官  謝  碧  莉
右正本係照原本作成。
不得上訴。
中      華      民      國    八十九    年      一      月    二十一    日
                                            書記官  曹  聖  德


司法院資訊處製作；財團法人民間司法改革基金會備份。
